臺灣士林地方法院刑事判決　　　　　　　 93年度易字第584號
公　訴　人　臺灣士林地方法院檢察署檢察官
被　　　告　乙○○
上列被告因毒品危害防制條例案件，經檢察官提起公訴（93年度
毒偵緝字第98號），本院判決如下：
    主  文
乙○○施用第二級毒品，累犯，處有期徒刑陸月，如易科罰金以
參佰元折算壹日。
    事  實
一、乙○○曾於民國87年間因違反電信法案件，經本院以87年度
    簡字27號判決處有期徒刑三月、緩刑3 年確定，嗣經撤銷緩
    刑，於91年2 月22日執行完畢。另又於89年間因施用毒品案
    件，經本院裁定送觀察、勒戒後，認無繼續施用之傾向，經
    台灣士林地方法院檢察署檢察官於89年5 月8 日以89年度毒
    偵字第858 號不起訴處分確定。再於89年間因施用第二級毒
    品安非他命案件，經本院裁定送觀察、勒戒後，認有繼續施
    用毒品之傾向，再裁定送強制戒治，並自89年9 月19日起強
    制戒治，於90年7 月26日戒治期滿，並由台灣士林地方法院
    檢察署檢察官於89年8 月22日以89年度毒偵字第1655號聲請
    簡易判決處刑，經本院於90年1 月29日以89年度湖簡字第
    473 號判決處有期徒刑3 月確定，甫於91年3 月22日執行完
    畢。詎乙○○仍不知悛悔，又於93年3 月11日為警採尿前96
    小時內某時，在不詳處所施用第二級毒品安非他命，為警於
    同日下午4 時許，在其友人王志成位於臺北市○○區○○街
    310 巷32號3 樓住處查獲，並經其同意採尿送驗後，呈安非
    他命陽性反應，始查悉上情。
二、案經臺北市政府警察局信義分局報請臺灣士林地方法院檢察
    署檢察官偵查起訴。
    理  由
一、訊據被告乙○○矢口否認有何施用甲基安非他命之犯行，辯
    稱未施用安非他命，伊當時有至三樓敲門及按門鈴要找友人
    王志成，沒有人開門，伊就下去一樓開門要離開，在門口為
    警攔檢就被帶至三樓，後來回警局就被採尿，伊不知其尿液
    為何會有安非他命反應云云。經查：
（一）證人即當天持搜索票至上址執行搜索職務之警員甲○○於
      本院審理時結證稱：原本被搜索之對象係王志成，警員在
      3 樓門口埋伏，見被告開門欲離開時，即把被告攔下，入
      門後屋內尚有3 人，目視發現桌上有安非他命吸食器，其
      中有兩人承認施用毒品，被告和另一人則否認，因無法判
      斷被告所辯稱是否屬實，我們認為都是嫌疑犯，所以把被
      告帶回警局，經其同意採尿等語（見本院94年2 月15日審
      理筆錄），且有搜索票及警詢筆錄在卷足憑，而觀之卷附
      搜索票所載，雖記載受搜索人為「王志成」，然搜索處所
      則為「臺北市○○區○○街310 巷32號3 樓」，是警員持
      搜索票進入所載之上址進行搜索，其搜索程序並無不合法
      。又實施搜索或扣押時，發現另案應扣押之物亦得扣押之
      ，分別送交該管法院或檢察官，刑事訴訟法第152 條，亦
      定有明文。經查，本件員警持搜索票合法進入上開處所進
      行搜索時，被告係從上址3 樓欲離去時為警攔下，且員警
      入屋內目視即可發現桌上有施用毒品之器具，屋內2 人亦
      承認有施用毒品等情，業據證人甲○○證述如上，且有搜
      索扣押筆錄附卷為憑，是員警合理懷疑被告為犯罪嫌疑人
      ，自屬有據，且員警於實施前開搜索時，既然發現上情，
      並併就同一處所之犯罪嫌疑人搜索，應認係合法搜索下所
      必要之延伸，自難謂警方之搜索違法。是以警方就搜索所
      得之證據，自有證據能力。被告雖辯稱：伊去找王志成時
      ，並未與王志成聯絡，到三樓後先按門鈴，但無人應門，
      伊即下樓，在一樓被警員帶上去時，三樓門已開了云云。
      然查，該處當時顯然是供人施用毒品之場所（當場經警扣
      得施用毒品器具，及現場亦有2 人承認施用毒品），而王
      志成等人亦不知被告要前往該屋乙節，亦據被告所自承，
      則王志成等施用毒品之人豈有在此情況下擅將大門開啟﹖
      況員警若果真在一樓攔下被告，又如何得知被告恰巧與王
      志成相識﹖是被告前開辯解，顯與常情有違，不足採信。
      被告既從有安非他命吸食器之屋內走出，已有合理懷疑為
      犯罪嫌疑人，其經警員帶回警局製作筆錄，自屬合法，且
      警員復經被告同意採尿，有被告親自簽名捺印之警詢筆錄
      在卷可稽，足認被告係出於己願同意警方採取尿液送驗甚
      明，故被告辯稱警方係非法逮補，且非法取證云云，顯不
      足採信。
（二）被告經警所採集尿液，送臺灣尖端先進生技醫藥股份有限
      公司及法務部調查局檢驗後，皆呈安非他命類與甲基安非
      他命陽性反應，有濫用藥物尿液檢驗報告與94年1 月7 日
      調科壹字第9462100330號檢驗通知書各一份在卷可稽。次
      按甲基安非他命經口服投與後，約百分之70於24小時內自
      尿液中排出，約百分之90於96小時內自尿中排出，甲基安
      非他命之檢出與其投與方式、投與量、個人體質、採尿時
      間與檢驗儀器精密度等諸多因素有關，最長可能不會超過
      4 日等情，業經行政院衛生署藥物食品檢驗局81年2 月8
      日（81）藥檢壹字第1156號函示明確。又按目前常用之毒
      品篩檢方式包括酵素免疫分析法，薄層色層分析法及放射
      免疫分析法，在文獻上，雖亦有藥品或食物因交叉反應而
      在尿液測試中產生偽陽性反應，因此篩檢結果必須進一步
      確認，而目前最常使用之確認方式則係「氣相層析質譜儀
      分析法」，在良好操作條件下，以此法作藥物及其代謝產
      物之定性及定量分析，幾無偽陽性反應產生，已經行政院
      國軍退除役官兵輔導委員會臺北榮民總醫院83年4 月7 日
      （83）北總內字第03059 號函示翔實。職此，被告經警所
      採集送鑑之尿液，由臺灣尖端先進生技醫藥股份有限公司
      及法務部調查局以「氣相層析質譜儀分析法」確認後，既
      仍呈甲基安非他命陽性反應，洵可認定其確於採尿前九十
      六小時內之某時許有施用甲基安非他命之犯行無誤，其空
      言置辯，顯無可採。再上開扣案之尿液經送請內政部警政
      署刑事警察局鑑驗，亦認該尿液之DNA 與被告之DNA 型別
      相同，有該局之鑑驗書附卷為憑，被告辯稱該尿液非其所
      有云云，亦不足採信。
（三）末查，被告前於89年間因施用毒品案件，經本院裁定送觀
      察、勒戒後，認無繼續施用之傾向，經台灣士林地方法院
      檢察署檢察官於89年5 月8 日以89年度毒偵字第858 號不
      起訴處分確定。再於89年間因施用第二級毒品安非他命案
      件，經本院裁定送觀察、勒戒後，認有繼續施用毒品之傾
      向，再於裁定送強制戒治，並自89年9 月19日起強制戒治
      ，於90年7 月26日戒治期滿，嗣經裁定於90年3 月23日停
      止戒治，有本院被告全國前案紀錄表及法務部全國檢察官
      線上查詢刑案人犯在監所最新資料報表各1 份可稽。本件
      被告於於強制戒治執行完畢，5 年內再犯施用第二級毒品
      之犯行，事證已臻明確，犯行洵堪認定，應予依法論科。
二、核被告乙○○所為，係犯毒品危害防制條例第10條第2 項之
    施用第二級毒品罪。其施用毒品前持有安非他命之低度行為
    ，業為施用之高度行為吸收，不另論罪。又被告曾因違反毒
    品危害防制條例案件，經本院以89年度湖簡字第473 號判決
    處有期徒刑3 月確定，甫於91年3 月22日執行完畢情形，有
    臺灣高等法院被告全國前案紀錄表、臺灣士林地方法院檢察
    署刑案資料查註紀錄表各1 份存卷可按，其前受有期徒刑執
    行完畢後，5 年以內再犯本件最重本刑為有期徒刑以上之罪
    ，為累犯，應依刑法第47條之規定，加重其刑。爰審酌被告
    前有施用毒品之前科，屢經觀察、勒戒及強制戒治之治療程
    序後，仍未戒除惡習而繼續施用，足見其深陷毒癮而難以自
    拔，且犯後否認施用安非他命之犯行，難徵其已有反省摒除
    毒害之心，並參酌其犯罪之動機、目的、手段、素行及造成
    社會整體之侵害等一切情狀，量處如主文所示之刑，並諭知
    易科罰金之折算標準。
據上論斷，應依刑事訴訟法第299 條第1 項前段，毒品危害防制
條例第10條第2 項，刑法第11條前段、第47條，第41條第1 項，
罰金罰鍰提高標準條例第2條，判決如主文。
本案經檢察官鄭世揚到庭執行職務。
中　　華　　民　　國　　94　　年　　3 　　月　　1 　　日
                  刑事第三庭審判長法  官  李正紀
                                  法  官  吳祚丞
                                  法  官  王俊雄
以上正本與原本無異。
如不服本判決應於送達後10日內，向本院提出上訴狀。
                                  書記官  許秋莉
中　　華　　民　　國　　94　　年　　3 　　月　　4 　　日
附錄本判決論罪科刑依據之法條：
毒品危害防制條例第10條第2 項：
施用第 1 級毒品者，處六月以上五年以下有期徒刑。
施用第 2 級毒品者，處三年以下有期徒刑。
